---
title: "Visual Proyecto"
author: "Maria Cambero"
date: "27/10/2021"
output: 
  html_document:
    toc: true
    theme: readable
---

<style>
body {
text-align: justify}
</style>


```{r setup, include=FALSE}
knitr::opts_chunk$set(echo = TRUE)

# Cargar librerias

library(dplyr)
library(tidyverse)
library(igraph)
library(tidygraph)
library(ggraph)
library(tidyr)


```


# Leo mis datos "enlaces"

```{r}


enlaces <- read.csv(file = "edges1.csv")
str(enlaces)
typeof(enlaces$node1)
typeof(enlaces$node2)
typeof(enlaces$experimentally)
str(enlaces$node1)
length(enlaces)
typeof(enlaces)
dim(enlaces)
colnames(enlaces)
```

# Leo mis datos "nodos"

```{r}

nodos <- read.csv(file = "nodos2.csv")
str(nodos)
typeof(nodos)
dim(nodos)
colnames(nodos)
```



# Los hago red (Sin saber como, REVISAR COMANDOS)


```{r}
g <- graph_from_data_frame(enlaces, directed = F)

g

plot(g)

```

# HASTA AQUI YA SE PUDO

# voy a usar tidygraph para manipular más fácil



```{r}

g <- as_tbl_graph(g)
g
head(nodos)

```



# activo nodos, y les uno la informacion que tengo en mi objeto de nodos (ESTO NO SE PUEDEEEE)


```{r}

g <-
  g %>% 
  activate("nodes") %>% 
  left_join(y = nodos, by = c("name"="Protein"))

print(g)

```

```{r}

# Nueva Tabla

# CARGAR DATOS

B <- read.csv(file = 'SwissTargetPrediction_B.csv')
C <- read.csv(file = 'SwissTargetPrediction_C.csv')
D <- read.csv(file = 'SwissTargetPrediction_D.csv')
E <- read.csv(file = 'SwissTargetPrediction_E.csv')
F1 <- read.csv(file = 'SwissTargetPrediction_F.csv')
G <- read.csv(file = 'SwissTargetPrediction_G.csv')
I <- read.csv(file = 'SwissTargetPrediction_I.csv')

#Añadir columna con compuesto

#Unir Tablas de Compuestos

UnionComp <- rbind(B, C, D, F1, G, I)
UnionComp <- UnionComp[, -1]
UnionComp <- UnionComp[, -2]
UnionComp <- UnionComp[, -2]
UnionComp <- UnionComp[, -2]
UnionComp <- UnionComp[, -2]
UnionComp <- UnionComp[, -2]
UnionComp <- UnionComp[, -2]
x <- c(NA)
UnionComp <- cbind(UnionComp, x)
names(UnionComp) = NULL
head(UnionComp)

head(enlaces)

#Unir Tablas enlaces con compuestos



Enlaces_Compuestos <- rbind(enlaces, UnionComp)
head(Enlaces_Compuestos)






```

# Lo que sigue es ver el nivel uno NODOS DE ENTRADA

```{r}



```

```{r}




```





## ¿Cual tiene mayor grado de interaccion? 




## ¿Cual menor grado de interaccion?






## ¿A que metabolito se relacionan?







### Revisar la distribucion de grado en redes

